臺灣新北地方法院板橋簡易庭民事簡易判決
110年度板簡字第2639號
原      告  緣泰企業有限公司

法定代理人  林志銘  
訴訟代理人  楊沛生律師
被      告  陳致成  


上列當事人間請求損害賠償事件，於中華民國111年1月18日言詞
辯論終結，本院判決如下：
主文
被告應給付原告新臺幣參拾參萬參仟柒佰零伍元，及自民國一百
一十年十月二十六日起至清償日止，按年息百分之五計算之利息
。
訴訟費用由被告負擔。
本判決得假執行。但被告如以新臺幣參拾參萬參仟柒佰零伍元為
原告預供擔保，得免為假執行。
事實及理由
一、本件兩造所簽訂之承攬經營契約第16條約定：「本約一審管
    轄法院新北地方法院。」，有上開契約書1件在卷可憑，此
    項約定合於民事訴訟法第24條合意管轄規定，本院對本件訴
    訟具管轄權，合先敘明。又被告經合法通知，未於言詞辯論
    期日到場，核無民事訴訟法第386條所列各款情事，應准原
    告之聲請，由其一造辯論而為判決。
二、原告起訴主張：
(一)被告於民國110年1月12日與原告公司簽立「承攬經營合約書
    」(下稱系爭契約），承攬原告公司所設位於台中市○○區○○
    路○段000號店舖之經營，販賣台灣BOLO品牌麵包，期間自11
    0年3月1日起至113年2月29日止3年，合約期間除需遵守合約
    條款外，另需遵守原告所訂之規範。被告並於培訓期間已領
    得津貼14,000元，另加車資津貼750元及找店面津貼1,000元
    ，合計15,750元。而原告公司實際負責人即訴外人詹田為應
    被告開店，於被告尋得台中市○○區○○路○段000號房屋後，即
    出面與房東訂立租賃契約，每月租金5萬元，擔保金10萬元
    ，如提早解約則須賠償出租人1個月租金；租期自110年3月1
    日起至113年2月29日止3年等條件，承租台中市○○區○○路○段
    000號房屋1樓前半部，供被告開設店面經營，販賣台灣BOLO
    品牌之麵包。此租約雖由詹田承租，但供被告使用，其每月
    租金及擔保金10萬元均係由原告公司支付，被告不須支付。
    被告並系爭契約第7條領取承攬金，如有聘用員工須自付費
    用並需負擔各項保險費、營業稅金、店内非產品之耗材、水
    電費等。又為控管被告所承攬經營店面之營業時間及營業狀
    況，被告除須每日撰寫日報表外，每日開店時，並須打開店
    中電腦P0S系統視同開店打卡，並在曰報表記錄店別、日期
    、填寫上班時間，下班時回傳營收資料記錄下班時間，並關
    掉電腦P0S系統，此時間記錄將作為計算加、減承攬金之依
    據。而被告開、關電腦P0S系統時，會自動將開、關時間回
    傳雲端系統，原告公司再自雲端系統下載開、關電腦P0S系
    統時間，以核對被告日報表開、關店時間及營收，據此發放
    承攬金及獎金或扣款。兩造簽約後，被告原如約自110年3月
    1日起在台中市○○區○○路○段000號房屋1樓前半部開店，販售
    台灣B0L0品牌之麵包迄5月。惟110年6月，被告除6月1至4日
    未開店外，6月5日開店至10日，11日即以Line聯絡表示店休
    直迄20日，而原告公司行政人員亦於6月17、18日以Line及
    存證信函聯絡，請其6月19日開店正常營業，否則終止系爭
    契約，進行關店。惟被告20日以後仍置之不理，亦再未開店
    ，並拒收原告公司6月之存證信函。
(二)查房屋租金被告原則不需支付，但如「每月店休超出4日則
    需自付房租，依每月房租除以26日計算，並加裝潢設備折舊
    每日500元，當月店休總天數超過8天，第9天起折舊費每日
    為1,000元。」。另「如其他因素任一方需終止合約時須先
    告知另一方協議終止日期及簽立終止合約日期，如乙方（即
    被告）提出則需由乙方找到承接的人[承接的人需經甲方（
    即原告）同意]並由乙方代訓及交接完成，承接受訓是否及
    格需由甲方認定，受訓人的支出均由乙方支付；如未完成代
    訓及交接時，乙方同意支付教育訓練費7.2萬元及違約金15
    萬元，並賠償實際損害金額給甲方」，系爭契約第五、1條
    亦著有約定。而系爭契約既因被告違約而由原告公司依第五
    、1條終止，業如前述，又未完成交接，訴外人詹田亦於本
    年6月30日與台中市○○區○○路○段000號房屋終止租約，並由
    原告公司依證7第六、三條支付賠償金5萬元。則依系爭契約
    第四、4條及第五、1條約定，被告須賠償原告公司：(一）
    租金部分：88,460元(證7第六、三條賠償金5萬元；2.6月份
    租金：被告僅開店6天，依證5合約第四、4條.每月房租26天
    計，被告應賠償5萬+26x20=38,460元)；(二）未交接之教育
    訓練費7.2萬元；(三）違約金15萬元；(四）原料庫存差額
    ：被告開店販賣之麵包等原料皆由原告公司提供，並置放被
    告開店所在，被告並須盤點，記載每日日報表中供原告公司
    核對。被告於6月11日後即未開店營業，故此後未記日報表
    供原告公司核對。後原告公司於6月23日指派員工吳仁貴盤
    點結果，原料庫存差額為23,245元，亦應由被告賠償。總計
    ：88,460+7.2萬+15萬+23,245元=333,705元。為此，爰依兩
    造間承攬經營契約之法律關係提起本訴，並聲明：被告應給
    付原告333,705元，及自本書狀繕本送達被告之翌日起至清
    償日止，依年利率百分之五計息；願供擔保請准宣告假執行
    。
三、原告主張之事實，業據提出公司登記表、承攬經營培訓合約
    、蘆洲分店日報表、承攬經營合約書、開店規範、被告 110
    年 4 月請款單、房屋租約、被告所撰烏日店6月5日至1 0日
    日報表及電腦紀錄、被告烏日店Line群組及截圖、原告0年6
    月22日及同月17日存證信函等件影本為證，被告則經合法通
    知既未到庭，復未提出書狀作何聲明、陳述，以供本院審酌
    ，經本院調查結果，原告之主張，可信為真實。
四、從而，原告依兩造間承攬經營契約之法律關係，請求被告給
    付如主文第一項所示，為有理由，應予准許。
五、本件係就民事訴訟法第427條第1項至第4項訴訟適用簡易程
    序所為被告敗訴之判決，爰依職權宣告假執行及被告得供相
    當擔保金額而免為假執行。
中　　華　　民　　國　　111 　年　　2 　　月　　25　　日
                          臺灣新北地方法院板橋簡易庭
                              法  官  李昭融
以上正本係照原本作成。
如不服本判決，應於送達後20日內，向本庭（新北市○○區○○
路0段00巷0號）提出上訴狀並表明上訴理由，如於本判決宣示後
送達前提起上訴者，應於判決送達後 20日內補提上訴理由書（
須附繕本）。如委任律師提起上訴者，應一併繳納上訴審裁判費
。
中　　華　　民　　國　　111 　年　　2 　　月　　25　　日
                              書記官  王昱平